【裁判字號】    89,易,3659
【裁判日期】    891212
【裁判案由】    傷害等
【裁判全文】
台灣台中地方法院刑事判決                        八十九年度易字第三六五九號
    公  訴  人  台灣台中地方法院檢察署檢察官
    被      告  乙○○
右列被告因傷害等案件，經檢察官聲請簡易判決處刑（八十九年度偵字第一００五０
號），經本院台中簡易庭認不宜以簡易判決處刑，移送刑事普通庭審理，本院判決如
左：
    主  文
乙○○傷害人之身體，處拘役肆拾日，如易科罰金，以參佰元折算壹日；又連續以加
害身體之事，恐嚇他人致生危害於安全，處拘役參拾日，如易科罰金，以參佰元折算
壹日。應執行拘役陸拾捌日，如易科罰金，以參佰元折算壹日。
    事  實
一、乙○○與甲○○原為同事關係，進而衍生感情及金錢糾紛，乙○○為索回為甲○
    ○所花費財物，遂基於恐嚇之概括犯意，自民國（下同）八十九年三月間某日起
    至同年六月八日止，先後撥打甲○○所有0000000000號行動電話，因
    甲○○不予回應，乙○○遂在語音答錄信箱留言，要求甲○○出面處理二人間之
    問題，並恫嚇稱：「你他媽的甲○○，妳關機不接我電話，妳以為逃得了嗎？絕
    對逃不了，不相信妳試試看，我絕對不會讓妳那樣好過」、「我相信妳沒有好日
    子過，妳試試看，我剛才就說過了，妳逃得了今天，逃不了明天，妳能逃一輩子
    嗎？我不相信，妳絕對逃不過」之語，致甲○○心生畏懼，危害其安全。乙○○
    復於八十九年六月一日十七時許，在台中市○○路醉鴛鴦啤酒廣場前，與甲○○
    因房屋買賣契約之事爭執不休，乙○○竟另行基於傷害身體之犯意，徒手毆打甲
    ○○，致甲○○受有鼻子挫傷、上嘴唇撕裂傷、左手及手指挫傷之傷害。
二、案經告訴人甲○○訴由臺灣臺中地方法院檢察署檢察官聲請簡易判決處刑。
    理  由
一、訊據被告乙○○固坦承有撥打告訴人所有行動電話並留言，及在醉鴛鴦啤酒廣場
    前與告訴人發生爭執等情不諱，惟矢口否認有何恐嚇、傷害犯行，辯稱：伊是因
    為想與告訴人處理二人間之事，但告訴人拒不出面解決，伊相當生氣所以才如此
    留言，並無恐嚇意圖，另在醉鴛鴦啤酒廣場前乃是伊與告訴人互毆所致，是告訴
    人先咬伊手，伊推開告訴人，告訴人頭部才去撞到車門云云。惟查，右開事實，
    業據告訴人甲○○於檢察官偵訊及本院審理期間指訴綦詳，並有其提出之錄音帶
    及其譯文各一份、診斷證明書一紙在卷可稽，而觀上開譯文內容，多有「你他媽
    的甲○○，妳關機不接我電話，妳以為逃得了嗎？絕對逃不了，不相信妳試試看
    ，我絕對不會讓妳那樣好過」、「我相信妳沒有好日子過，妳試試看，我剛才就
    說過了，妳逃得了今天，逃不了明天，妳能逃一輩子嗎？我不相信，妳絕對逃不
    過」之語，次數非僅有一次，且時間相當密接，客觀上足對一般人構成威脅，以
    致陷告訴人之生活於危險不安之狀態，如被告僅因一時氣話而口出上開言論，斷
    無三番兩次於電話中錄音留言，是其所為辯解毫無可信；另被告於本院審理時所
    陳：伊遭告訴人咬傷手後，才推開告訴人，告訴人頭部可能撞倒門云云，然與其
    於檢察官偵訊時所述：當時有看到告訴人流鼻血，其它部位沒看到一情不符，況
    被告如與告訴人互毆而受有傷勢，何故未檢具診斷證明書以資佐證，且依被告於
    本院審理時所陳告訴人受傷經過，亦無法說明告訴人何以受有鼻子挫傷、上嘴唇
    撕裂傷、左手及手指挫傷等傷害，顯然告訴人指稱遭被告以拳頭毆打乙節與事實
    相符，被告前開辯解顯係卸責之詞而不可採信。本件事證業臻明確，被告犯行堪
    以認定。
二、核被告所為，係犯刑法第二百七十七條第一項傷害罪及第三百零五條恐嚇罪。其
    先後多次恐嚇犯行，時間緊接，手段相同，所犯構成要件復相同，顯係基於概括
    犯意反覆為之，為連續犯，依刑法第五十六條規定以一罪論，並依法加重其刑。
    至其前開所犯二罪，犯意各別，行為互異，應予分論併罰。爰審酌被告犯罪動機
    、手段、目的、對告訴人造成之危害，及犯後態度等一切情狀，分別量處如主文
    所示之刑，及定其應執行刑，並均諭知易科罰金之折算標準。
三、又公訴人雖未就被告除於八十九年三月間的一次恐嚇犯行外之其餘犯行提起公訴
    ，惟此部分犯行與前開已成罪部分具有連續犯之裁判上一罪關係，基於審判不可
    分之法理，自得一併審理。
據上論斷，應依刑事訴訟法第四百五十二條、第二百九十九條第一項前段，刑法第五
十六條、第二百七十七條第一項、第三百零五條、第五十一條第六款、第四十一條，
罰金罰鍰提高標準條例第一條前段、第二條，判決如主文。
中    華    民    國    八十九  年        十二    月        十二        日
                                        法  官  賴  妙  雲
右正本證明與原本無異。
如不服本判決，應於送達後十日內向本院提出上訴狀(須附繕本)，上訴於台灣高等
法院台中分院。
                                        書記官
中    華    民    國    八十九    年      十二      月      十三        日
附錄論罪科刑法條
刑法第二百七十七條第一項
傷害人之身體或健康者，處三年以下有期徒刑、拘役或一千元以下罰金。
犯前項之罪因而致人於死者，處無期徒或七年以上有期徒刑，致重傷者，處三年以上
十年以下有期徒刑。
刑法第三百零五條
以加害生命、身體、自由、名譽、財產之事恐嚇他人，致生危害於安全者，處二年以
下有期徒刑、拘役或三百元以下罰金。


司法院資訊處製作；財團法人民間司法改革基金會備份。
